---
title: "Raport nr 1"
author: "Jakub Dworzański, Emilia Kowal"
output: pdf_document
data: 5 kwietnia 2020
---

### Etap 1

##### Opracowywane dane zawierają informacje o 3333 klientach sieci telefonii komórkowej oraz 21 zmiennych charakteryzujących klientów.

Wczytujemy plik churn.txt:

```{r}
dane <- read.csv(file="churn.txt")
```

##### Po wczytaniu zbioru danych do przestrzeni roboczej, sprawdzamy poprawność poszczególnych typów zmiennych oraz rozmiar danych.
```{r}
str(dane)
```

Zmienna Area.Code, zgodnie z opisem, powinna być zmienną jakościową.

```{r}
dane$Area.Code <- as.factor(dane$Area.Code)
```

Reszta zmiennych została odczytana poprawnie.

##### Przystępujemy do analizy przydatności zmiennych.
Zmienna *Phone* stanowi id klienta i nie będzie kluczowa w dalszej analizie.

```{r}
dane1 <- dane[,-4]
```

##### Brakujące dane.

W języku R brakujące wartości są reprezentowane symbolem NA. Wyszukujemy ich za pomocą funkcji is.na().

```{r}
sum(is.na(dane1))
```

W danych churn.txt nie ma wartości brakujących.

##### Dane podanne wstępnej analizie zapisujemy do pliku.

``` {r}
saveRDS(dane1, file="cleaned_churn.rds")
```

