---
title: "Etap 2"
author: "Jakub Dworzański"
date: "4 04 2020"
output: html_document
---

```{r setup, include=FALSE}
knitr::opts_chunk$set(echo = TRUE)
library(ggplot2)
library(ggcorrplot)
dane <- read.csv(file="churn.txt")
attach(dane)
MAIN_COLOR="#69b3a2"
CENTER_TITLE = theme(plot.title = element_text(hjust = 0.5))
```

# Analiza opisowa - wskaźniki sumaryczne i wykresy
## 1. Wyznacz podstawowe wskaźniki sumaryczne (miary położenia i rozproszenia) dla poszczególnych cech/zmiennych.

```{r summary_table, echo=FALSE}
library(knitr)
kable(
  psych::describe(
    dane, 
    quant=c(0.25, 0.75),
    omit=TRUE,
    IQR=TRUE
    )[
      c(
        "mean",
        "sd",
        "min",
        "max",
        "Q0.25",
        "median",
        "Q0.75",
        "range",
        "IQR",
        "skew",
        "kurtosis"
        )
      ],
  col.names = c(
    "średnia", "odchylenie standardowe", "min", "max", "1. kwartyl", "mediana", "3. kwartyl", "rozstęp", "IQR", "skośność", "kurtoza"
  ),
  digits = 2
)
```



## 2. Zilustruj rozkład poszczególnych cech/zmiennych za pomocą odpowiednich wykresów (wykresy słupkowe, histogramy, wykresy pudełkowe itp.).
```{r distributions, echo=FALSE}

ggplot(dane, aes(VMail.Plan)) + 
  stat_count(fill=MAIN_COLOR) +
  ggtitle("Wykres słupkowy dla planu poczty głosowej") +
  xlab("Plan poczty głosowej") + ylab("") +
  CENTER_TITLE

ggplot(subset(dane, VMail.Plan == "yes"), aes(VMail.Message)) +
  geom_bar(fill=MAIN_COLOR) +
  labs(x="Liczba wiadomości głosowych", y="Liczba wystąpień") +
  ggtitle("Histogram liczby wiadomości głosowych dla kientów korzystających poczty głosowej") + CENTER_TITLE

ggplot(dane, aes(Account.Length)) + geom_boxplot(fill=MAIN_COLOR) + labs(x="Aktywność konta w dniach") +
  ggtitle("Wykres pudełkowy długości aktywności konta") + CENTER_TITLE

ggplot(dane, aes(CustServ.Calls)) + geom_bar(fill=MAIN_COLOR) +
  xlab("Liczba połączeń z obsługą klienta") +
  ylab("Liczba wystąpien") +
  ggtitle("Histogram liczby połączeń z obsługą klienta") +
  scale_x_continuous(breaks = 0:9) + CENTER_TITLE

ggplot(dane, aes(Day.Charge + Eve.Charge + Night.Charge)) + geom_boxplot(fill=MAIN_COLOR) + labs(x="Opłata za połączenia (z wykluczeniem połączeń międzynarodowych)") +
  ggtitle("Wykres pudełkowy dla opłat za połączenia") + CENTER_TITLE
```



## 3. Wykorzystując wykresy rozrzutu dla par zmiennych ciągłych, przeanalizuj czy występują istotne (np. liniowe) zależności pomiędzy zmiennymi.
```{r plots, echo=FALSE}
ggcorrplot(cor(dane[, unlist(lapply(dane, is.numeric))])) + scale_fill_distiller(limits=c(-1,1), palette = "RdBu", name="Wsp. korelacji") +
  ggtitle("Macierz korelacji pomiędzy zmiennymi") + CENTER_TITLE

ggplot(dane, aes(Day.Mins, Day.Charge)) + geom_point(color=MAIN_COLOR) +
  xlab("Liczba minut spośród rozmów w ciągu dnia") + ylab("Opłata za połączania w ciągu dnia") +
  ggtitle("Zależność opłaty od liczby minut w ciągu dnia") + CENTER_TITLE
  
```

## 4. Zinterpretuj otrzymane rezultaty, w szczególności odpowiadając na pytania:
### Jaki jest zakres możliwych wartości dla poszczególnych zmiennych?
### W przypadku zmiennych ilościowych:
#### Czy wszystkie zmienne mają rozkład symetryczny?
#### Które cechy charakteryzują się największą zmiennością
### W przypadku zmiennych jakościowych:
#### Co można powiedzie¢ o częstości przyjmowania poszczególnych kategorii?
