---
title: "Raport nr 1"
author: "Jakub Dworzański, Emilia Kowal"
output: pdf_document
data: 5 kwietnia 2020
---

## Etap 3

##### Wczytujemy biblioteki oraz dane, które zostały juz poddane wstępnej analizie:

```{r}
library(ggplot2)
library(psych)

dane <- readRDS("cleaned_churn.rds")
```

##### Dzielimy dane na dwie podgrupy - klientów, którzy zrezygnowali z usług ilojalnych klientów

```{r}
group_t <- dane[which(dane$Churn.=="True."),]
group_f <- dane[which(dane$Churn.=="False."),]
```

##### Porównujemy podstawowe wskaźniki ilościowe dla obu grup:

```{r eval=FALSE}
print("wskaźniki ilościowe dla grupy, która zrezygnowała z usług.")
describe(group_t, quant=c(0.25, 0.75), omit=TRUE, IQR=TRUE)[
  c("mean", "trimmed", "sd", "min", "max", "range", "Q0.25", "median", "Q0.75", "IQR", "skew", "kurtosis")]

print("Wskaźniki ilościowe dla grupy, która nie zrezygnowała z usług.")
describe(group_f, quant=c(0.25, 0.75), omit=TRUE, IQR=TRUE)[
  c("mean", "trimmed", "sd", "min", "max", "range", "Q0.25", "median", "Q0.75", "IQR", "skew", "kurtosis")]
```

##### Tworzymy wykresy pudełkowe dla poszczególnych grup:

```{r eval=FALSE}
#koszty połączeń krajowych na dobę:
ggplot(dane, aes(x=Churn., y=Day.Charge+Eve.Charge+Night.Charge, fill=Churn.)) +
  geom_boxplot() +
  labs(x="Decyzja o rezygnacji", y="Całodobowy koszt za połączenia", title="Koszty połączeń krajowych na dobę dla obu grup klientów") +
  scale_x_discrete(name="Decyzja o rezygnacji", labels=c("Nie", "Tak")) +
  theme(legend.position="none")

#ilość połączeń na dobę:
ggplot(dane, aes(x=Churn., y=Day.Calls+Eve.Calls+Night.Calls, fill=Churn.)) +
  geom_boxplot() +
  labs(x="Decyzja o rezygnacji", y="Całodobowa liczba połączeń", title="Liczba połączeń krajowych wykonanych przez całą dobę dla obu grup klientów") +
  scale_x_discrete(name="Decyzja o rezygnacji", labels=c("Nie", "Tak")) +
  theme(legend.position="none")
```
Jaki widać, mimo iż liczba wykonanych połączeń dla obu grup jest podobna, to koszty poniesione za rozmowy są większe dla grupy klientów, która postanowiła zrezygnować z usług sieci telefonii komórkowej.

Sprawdzamy, jak długo sumarycznie, trwały rozmowy klientów z podziałem na grupy.

```{r eval=FALSE}
ggplot(dane, aes(x=Churn., y=Day.Mins+Eve.Mins+Night.Mins, fill=Churn.)) +
  geom_boxplot() +
  labs(x="Decyzja o rezygnacji", y="Całodobowa liczba minut poświęconych na rozmowy", title="Czas trwania połączeń krajowych wykonanych w ciągu doby dla obu grup") +
  scale_x_discrete(name="Decyzja o rezygnacji", labels=c("Nie", "Tak")) +
  theme(legend.position="none")
```

Pomimo faktu, że obie grupy wykonują podobną liczbę połączeń, to czas rozmowy jest często dłuższy u grupy, która wykazała brak zainteresowania obecną ofertą sieci komórkowej, tj. osobom, które spędzają więcej czasu na rozmowach telefonicznych, mogła nie zostać przedstawiona wystarczająco korzystna dla nich oferta.


Sprawdzamy, jak przedstawia się rozkład połączeń w ciągu dnia:

``` {r eval=FALSE}
#liczba połączeń krajowych z zaznaczeniem decyzji o rezygnacji z usług:
ggplot(dane, aes(x=Day.Mins, y=..density..)) +
  geom_histogram(bins=20)+
   geom_density()
```
Rozkład przypomina normalny, jednomodalny i symetryczny.

Analizujemy, w których stanach najwięcej klientów zrezygnowało z usług:

```{r fig.width=12}
ggplot(group_t, aes(State)) + geom_bar() +labs(title="Liczba osób, które zrezygnowały z usług, dla poszczególnych stanów.")
table(group_t$State)
```
 
 Spośród klientów rezygnujących z usług, najwięcej zamieszkiwało odpowiednio stany: Teksas, New Jersey oraz Maryland.
 
 
 Z wcześniejszej analizy wynikało, że klienci, którzy więli udział w planie międzynardowym, nie uzyskali korzystniejszych cen połączeń międzynarodowych. dlatego też sprawdzamy, ilu spośród klientów, którzy zrezygnowali, wyraziło zainteresowanie planem międzynarodowym.
 
```{r}
table(dane$Churn., dane$Int.l.Plan)

plot(dane$Int.l.Plan~dane$Churn., main="Osoby rezygnujące, a udział w planie międzynarodowym.")

```
Wśród osób rezygnujących z usług operatora, aż 137 na 483 brało udział w planie międzynarodowym.

Dokładniejsze statystyki dla opłat za rozmowy międzynarodowe dla grupy rezygnującej z usług operatora:

Dla grupy z planem międzynarodowym:
```{r}
describe(group_t$Intl.Charge[group_t$Int.l.Plan == "yes"], quant=c(0.25, 0.75), IQR=TRUE)[
  c("mean", "trimmed", "sd", "min", "max", "range", "Q0.25", "median", "Q0.75", "IQR", "skew", "kurtosis")]
```

Bez planu międzynarodowego:
```{r}
describe(group_t$Intl.Charge[group_t$Int.l.Plan == "yes"], quant=c(0.25, 0.75), IQR=TRUE)[
  c("mean", "trimmed", "sd", "min", "max", "range", "Q0.25", "median", "Q0.75", "IQR", "skew", "kurtosis")]
```